臺灣臺中地方法院刑事判決
110年度交易字第1974號
公  訴  人  臺灣臺中地方檢察署檢察官
被      告  吳家和


上列被告因公共危險案件，經檢察官提起公訴（110 年度速偵字
第 4874號），被告於本院準備程序中就被訴事實為有罪之陳述
，經本院合議庭裁定由受命法官獨任進行簡式審判程序，判決如
下：
    主    文
吳家和駕駛動力交通工具而吐氣所含酒精濃度達每公升零點二五
毫克以上，累犯，處有期徒刑捌月。
    犯罪事實
一、吳家和於民國110年12月11日15時許，在位於南投縣草屯鎮
    黃昏市場附近之海產店內，飲用啤酒後，先經其友人載返其
    南投縣○○鎮○○路0000號12樓之1之住處，而仍於同月12日0時
    30分前某時許，自其住處無照駕駛車牌號碼0000-00號自用
    小客車上路，嗣行經臺中市○○區○○路000巷00弄00號前時，
    因停在路邊，為警攔檢，經警發現其身上散發酒氣，遂於同
    日0時40分許，對其施以吐氣酒精濃度測試，測得其吐氣所
    含酒精濃度達每公升1.08毫克，始查獲上情。
二、案經臺中市政府警察局霧峰分局報告臺灣臺中地方檢察署檢
    察官偵查起訴。
    理    由
一、本件被告吳家和所犯並非死刑、無期徒刑或最輕本刑有期徒
    刑3 年以上之罪，亦非高等法院管轄第一審案件，且於準備
    程序進行中，被告先就被訴事實為有罪之陳述，經告知被告
    簡式審判程序之旨，並聽取公訴人及被告之意見後，本院裁
    定進行簡式審判程序，是本件之證據調查，依刑事訴訟法第
    273 條之2 及第159 條第2 項規定，不受同法第159 條第1
    項、第161 條之2 、第161 條之3 、第163 條之1 及第164
    條至第170 條規定之限制，合先敘明。　　
二、上開犯罪事實業據被告於警詢、偵訊、本院準備程序及審理
    時均坦承不諱（見偵卷第35至37、82頁，本院卷第30、38頁
    ），並有酒精濃度測定紀錄表、臺中市政府警察局舉發違反
    道路交通管理事件通知單影本、車輛詳細報表、舉發現場照
    片等附卷可稽（見偵卷第39、41、51、43至48頁），足認被
    告之自白與事實相符，堪以採信。綜上所述，本案事證明確
    ，被告犯行洵堪認定，應依法論科。
三、論罪科刑：　　
（一）新舊法比較：行為後法律有變更者，適用行為時之法律，
      但行為後之法律有利於行為人者，適用最有利於行為人之
      法律，刑法第2條第1項定有明文。被告行為後，刑法第18
      5條之3於111年1月28日經總統公布修正，並自同年月30日
      起生效。修正前之刑法第185條之3第1項規定：「駕駛動
      力交通工具而有下列情形之一者，處2 年以下有期徒刑，
      得併科20萬元以下罰金：一、吐氣所含酒精濃度達每公升
      零點二五毫克或血液中酒精濃度達百分之零點零五以上。
      二、有前款以外之其他情事足認服用酒類或其他相類之物
      ，致不能安全駕駛。三、服用毒品、麻醉藥品或其他相類
      之物，致不能安全駕駛。」修正後之該項條文則為：「駕
      駛動力交通工具而有下列情形之一者，處3年以下有期徒
      刑，得併科30萬元以下罰金：一、吐氣所含酒精濃度達每
      公升零點二五毫克或血液中酒精濃度達百分之零點零五以
      上。二、有前款以外之其他情事足認服用酒類或其他相類
      之物，致不能安全駕駛。三、服用毒品、麻醉藥品或其他
      相類之物，致不能安全駕駛。 」經比較修正前、後之規
      定，該規定之構成要件未變更，然修正後提高法定刑（含
      有期徒刑及罰金）之刑度。是經比較新舊法之結果，修正
      後刑法第185條之3第1項之規定並未有利於被告，應適用
      修正前刑法第185條之3第1項之規定。
（二）核被告所為，係犯修正前刑法第185條之3第1項第1款之駕
      駛動力交通工具而吐氣所含酒精濃度達每公升0.25毫克以
      上罪。
（三）被告前因酒後駕車之公共危險案件，經本院108年度中交
      簡字第2153號判決判處有期徒刑6月，併科罰金新臺幣5萬
      元確定，並於109年2月27日易科罰金執行完畢等情，有臺
      灣高等法院被告前案紀錄表在卷可憑，是被告係於徒刑執
      行完畢之5年內，故意再犯本件有期徒刑以上之罪，為累
      犯。被告前已有酒後駕車前科，竟又再犯本案相同罪質之
      犯行，其惡性不改，對刑罰之反應力亦屬薄弱，且依本案
      犯罪情節，並無加重最低本刑顯有過苛之情形，參照司法
      院大法官會議釋字第775號解釋意旨，爰依刑法第47條第1
      項規定加重其刑。　　　
（四）爰以行為人之責任為基礎，審酌被告除前揭構成累犯之酒
      駕前科外，尚有3次酒後駕車之公共危險案件前科紀錄，
      有上開臺灣高等法院被告前案紀錄表在卷可佐，足見其經
      歷數次偵審程序，理當知悉酒精成分會嚴重影響人之意識
      、控制能力，竟未能悔悟而徹底戒除酒後駕車之惡習，仍
      於飲酒後仍駕駛動力交通工具上路，漠視公權力及往來人
      車生命、身體、財產安全甚鉅，所為實有不該，兼衡其經
      測得之吐氣所含酒精濃度高達每公升1.08毫克，及坦承犯
      行之犯後態度，自陳之教育程度、職業、家庭生活經濟狀
      況（見本院卷第38頁）、犯罪動機、目的、手段等一切情
      況，量處如主文所示之刑，以示懲儆。
據上論斷，應依刑事訴訟法第273 條之1第1項、第299條第1項前
段，刑法第2條第1項前段、（修正前）第185條之3第1項第1款、
第47條第1項，刑法施行法第1條之1第1項，判決如主文。
本案經檢察官何宗霖提起公訴，檢察官陳永豐到庭執行職務。
中　　華　　民　　國　　111 　年　　3 　　月　　3 　　日
                  刑事第七庭  法  官  林忠澤
以上正本證明與原本無異。
如不服本判決應於收受送達後20日內向本院提出上訴書狀，並應
敘述具體理由；其未敘述上訴理由者，應於上訴期間屆滿後20日
內向本院補提理由書（均須按他造當事人之人數附繕本）「切勿
逕送上級法院」。
　　　　                      書記官  許采婕
中　　華　　民　　國　　111 　年　　3 　　月　　3 　　日
附錄論罪科刑法條
（修正前）刑法第185條之3
駕駛動力交通工具而有下列情形之一者，處2 年以下有期徒刑，
得併科20萬元以下罰金：
一、吐氣所含酒精濃度達每公升零點二五毫克或血液中酒精濃度
    達百分之零點零五以上。
二、有前款以外之其他情事足認服用酒類或其他相類之物，致不
    能安全駕駛。
三、服用毒品、麻醉藥品或其他相類之物，致不能安全駕駛。
因而致人於死者，處3年以上10年以下有期徒刑；致重傷者，處1
年以上7年以下有期徒刑。